臺灣高等法院刑事判決　　　　　　　　95年度上訴字第4679號
　　上　訴　人
　　即　被　告　甲○○
上列上訴人因毒品危害防制條例案件，不服臺灣臺北地方法院95
年度訴緝字第145號，中華民國95年11月21日第一審判決（ 起訴
案號：臺灣臺北地方法院檢察署94年度毒偵字第2435號），提起
上訴，本院判決如下：
    主  文
上訴駁回。
    事  實
一、甲○○前於(一)民國89年2月底至同年3月間， 因連續施用第2
    級毒品安非他命（下稱安非他命），而違反毒品危害防制條
    例案件，經原審以89年度毒聲字第828號裁定送觀察勒戒 ，
    認無繼續施用毒品之傾向，經臺灣臺北地方法院檢察署（下
    稱臺北地檢署）檢察官於89年4月28日以89年度毒偵字第120
    1號不起訴處分書為不起訴處分確定，並於89年4月13日出所
    ；復於(二)91年10月間，因施用第1級毒品海洛因（ 下稱海洛
    因），而違反毒品危害防制條例案件，經原審以91年度毒聲
    字第2601號裁定送觀察勒戒，於93年12月10日出所，因認其
    有繼續施用毒品之傾向，臺北地檢署檢察官乃提起公訴，經
    原審於94年8月31日以94年訴字第70號判決判處有期徒刑6月
    ，確定後由檢察官簽發執行指揮書入監執行，依執行指揮書
    之記載，應於96年1月28日縮刑期滿執行完畢（ 於本件不構
    成累犯）。
二、甲○○於94年7月19日為警採尿前回溯26小時內之某日時 ，
    在不詳地點，施用海洛因1次。 嗣於94年7月19日晚間9時許
    ，甲○○行經臺北市○○區○○街17號前，因其犯上開一之
    (二)案件通緝中，而為警查獲，乃接受調查，經警採集其尿液
    送驗後發現呈嗎啡陽性反應，而知甲○○有上開施用海洛因
    之犯行。
三、案經臺北市政府警察局萬華分局移送臺北地檢署檢察官偵查
    起訴。
    理  由
一、被告甲○○於原審及本院審判時均否認有何施用海洛因之犯
    行，辯稱：伊的尿液之所以有毒品陽性反應，是因為在被警
    察查獲那幾天，罹患感冒，而服用了很多成藥，還吃了我嫂
    嫂的癌症用藥云云。
二惟查：
（一）被告於94年7月19日晚間10時許為警採尿後， 送臺灣檢驗
      科技股份有限公司以酵素免疫分析法初步檢驗及氣相層析
      質譜儀法確認檢驗，結果呈嗎啡陽性反應，有該公司94年
      8月3日出具之濫用藥物尿液檢驗報告1紙在卷可證（ 臺北
      地檢署94年毒偵字第2435號卷第7頁參照）， 按海洛因經
      注射入人體，平均尿液可檢驗出嗎啡陽性反應之時限為26
      小時，有行政院衛生署81年9月8日（81）藥檢壹字第8111
      4885號函1份在卷可稽。且被告於95年7月27日通緝到案，
      接受值班法官訊問時， 亦供承其於94年7月19日前數日有
      施用海洛因之事實（原審當日審判筆錄參照），是依前開
      濫用藥物尿液檢驗報告1紙 之補強證據已足資擔保被告於
      原審95年7月27日 訊問時所為之上開任意性自白具有相當
      程度之真實性，而得確信被告前述自白之犯罪事實確屬真
      實，從而依刑事訴訟法第156條第1項及同條第2項規定 ，
      自得依被告前述自白及該補強證據認定 被告確於94年7月
      19日晚間10時許經警採尿前26小時（扣除為警查獲後迄採
      尿時止之期間），有為前述施用海洛因1次之犯行。
（二）被告雖一再辯稱： 伊在94年7月19日為警查獲的那幾天有
      服用成藥云云。惟查， 被告雖於原審94年12月6日準備程
      序提出處方箋一紙（附於原審當日準備程序筆錄後）為證
      ，然該處分箋為診所醫生於94年12月6日當日所開立， 是
      該處分箋僅能證明被告 於94年12月6日當日有前往診所看
      診之情形， 而未能證明其於94年7月19日前數日有看診並
      服用該等成藥之事實。且其於原審94年11月29日準備程序
      時，先辯稱：其所服用之藥物為國安感冒糖漿、斯斯感冒
      糖漿、利尿藥及心臟病用藥云云， 於原審95年11月7日審
      理時，復改稱：我有服用康德六百、伏冒錠、舌下錠及我
      嫂嫂的癌症用藥等藥物云云，歷次所供稱服用之藥物名稱
      均不相同，由被告辯解其服用之藥物種類不一，亦未提出
      任何證據以證明其是否有服用該等藥物等情，足見被告所
      為上開辯解，顯係事後飾卸之詞，不足採信。
（三）綜上所述，被告所為上開辯解，均不足採。本件事證明確
      ，被告之犯行堪以認定。
二、核被告甲○○所為， 係犯毒品危害防制條例第10條第1項之
    施用第1級毒品罪。 其施用海洛因前後持有海洛因之低度行
    為，應為施用海洛因之高度行為所吸收，不另論罪。
三、原審因認被告罪證明確， 引用毒品危害防制條例第10條第1
    項之規定，並審酌被告於毒品危害防制條例公布生效後曾由
    原審裁定送觀察勒戒2次， 並由臺北地檢署檢察官為不起訴
    處分確定（原審卷附臺北地檢署89年度毒偵字第1201號不起
    訴處分書參照），顯見其未因前所受觀察勒戒之處分而決心
    改過及其智識程度、品行、犯後態度不佳、不知悔悟等一切
    情狀，量處有期徒刑8月。核其認事用法，尚無不合， 量刑
    亦稱妥適。上訴人即被告上訴意旨仍執前詞，否認犯罪，指
    摘原判決不當，請求撤銷改判，並無理由，上訴應予駁回。
據上論斷，應依刑事訴訟法第368條，判決如主文。
本案經檢察官周誠南到庭執行職務。
中　　華　　民　　國　　96　　年　　3　　 月　　1　　 日
    　　　　　　　　　刑事第４庭審判長法　官  蔡秀雄
　　　　　　　　　　　　　　　　　    法　官  鄭水銓
　　　　　　　 　 　　　　　　　　　　法　官  周煙平
以上正本證明與原本無異。
如不服本判決，應於收受送達後十日內向本院提出上訴書狀，其
未敘述上訴之理由者並得於提起上訴後十日內向本院補提理由書
（均須按他造當事人之人數附繕本）。
                                      書記官  蕭麗珍
中　　華　　民　　國　　96　　年　　3 　　月　　5 　　日
附錄：本案論罪科刑法條全文
毒品危害防制條例第10條第1項
施用第一級毒品者，處 6 月以上 5 年以下有期徒刑。
施用第二級毒品者，處 3 年以下有期徒刑。
